【裁判字號】    97,重訴,3504
【裁判日期】    991111
【裁判案由】    組織犯罪條例等
【裁判全文】
臺灣臺中地方法院刑事判決            97年度重訴字第3504號
公  訴  人  臺灣臺中地方法院檢察署檢察官
被      告  李振碩
選任辯護人  涂芳田律師
上列被告因違反槍砲彈藥刀械管制條例案件，經檢察官提起公訴
（97年度偵字第1309號、第2299號），本院判決如下：
    主    文
李振碩未經許可，寄藏可發射子彈具有殺傷力之槍枝，處有期徒
刑壹年陸月，併科罰金新臺幣伍萬元，罰金如易服勞役以新臺幣
壹仟元折算壹日。扣案如附表一編號1所示之物沒收；又未經許
可，寄藏可發射子彈具有殺傷力之槍枝，處有期徒刑年陸月，
併科罰金新臺幣陸萬元，罰金如易服勞役以新臺幣壹仟元折算壹
日。扣案如附表二編號1、4、6所示之物均沒收。應執行有期徒
刑肆年貳月，併科罰金新臺幣捌萬元，罰金如易服勞役以新臺幣
壹仟元折算壹日，扣案如附表一編號1、附表二編號1、4、6所示
之物均沒收。
    犯罪事實
一、李振碩明知具殺傷力之改造長槍、手槍、子彈，及屬槍枝主
    要組成零件之土造金屬槍管，均屬槍砲彈藥刀械管制條例所
    列管禁止持有之物，未經主管機關之許可，不得寄藏，竟先
    後為下列之行為：
  (一)於民國96年6月間某日，基於寄藏改造長槍之犯意，在臺中
    縣東勢鎮○○○路旁處（起訴書誤載為忠孝街83號1樓），
    受友人黃必忠（另行審結）之託，代為保管黃必忠所交付、
    具殺傷力之附表一編號1所示之土造長槍1枝（槍枝管制編號
    及鑑定結果均詳如附表一編號1所載）等而未經許可持有之
    ，並將之連同黃必忠所交付、亦託其代保管之如附表一編號
    2至5所示之物品（品名、數量均詳如附表一編號2至5所載）
    ，均藏置於其位於臺中市○○鎮○○街83號1樓住處某書桌
    下方。
  (二)於96年10月間某日，基於寄藏改造手槍、子彈及槍枝主要組
    成零件之犯意，在臺中市親親戲院附近某處（起訴書誤載為
    忠孝街83號1樓），受黃必忠之託，代為保管黃必忠所交付
    、以禮盒裝載之具殺傷力之附表二編號1所示之改造手槍1枝
    （含附表二編號6所示之彈匣1個）、編號2所示之子彈共45
    顆及編號4所示之土造金屬槍管1枝等（槍枝管制編號及改造
    手槍、子彈、土造金屬槍管之鑑定結果，分別詳如附表二編
    號1、2、4所載）而未經許可持有之，並將之連同黃必忠所
    交付、亦託其代管之如附表二編號3、5、7至9所示之物品，
    均藏置於其位於臺中市○○鎮○○街83號1樓住處廚房書桌
    下方。
    李振碩嗣於96年12月15日晚間9時40分許，為警持本院所核
    發之搜索票，在其上址住處內查獲其上開（二）所示之犯行
    ，並在該址廚房書桌下方扣得如附表二所示之物品。嗣李振
    碩經警方帶回內政部刑事警察局中部打擊犯罪中心接受警詢
    時，則在其上開(一)所示之犯行，為有偵查犯罪職權之機關或
    公務員發覺前，向支援辦案之臺東縣警察局刑警大隊小隊長
    鄭文東等警員自首上開(一)所示之犯行，並於翌日中午12時8
    分許，主動帶同鄭文東等警員至其前址住處內，自某書桌下
    方取出如附表一所示之物品，亦即以此報繳其所寄藏之如附
    表一編號1所示之土造長槍，並接受裁判。
二、案經內政部警政署刑事警察局、臺中市警察局刑警大隊、同
    局第三、四分局、臺東縣警察局刑警大隊、海岸巡防署海洋
    巡防總局第十三海巡隊報請臺灣臺中地方法院檢察署檢察官
    偵查起訴。
    理    由
壹、程序部分：
一、按被告以外之人於偵查中向檢察官所為陳述，除顯有不可信
    之情況者外，得為證據，刑事訴訟法第159條之1第2項定有
    明文。偵查中對被告以外之人（包括證人、鑑定人、告訴人
    、被害人及共同被告等）所為之偵查筆錄，或被告以外之人
    向檢察官所提之書面陳述，性質上均屬傳聞證據。惟現階段
    刑事訴訟法規定檢察官代表國家偵查犯罪、實施公訴，依法
    其有訊問被告、證人及鑑定人之權，證人、鑑定人且須具結
    ，而實務運作時，檢察官偵查中向被告以外之人所取得之陳
    述，原則上均能遵守法律規定，不致違法取供，其可信度極
    高，故被告以外之人前於偵查中已具結而為證述，除反對該
    項供述得具有證據能力之一方，已釋明顯有不可信之情況外
    ，不宜以該證人未能於審判中接受他造之反對詰問為由，即
    遽指該證人於偵查中之陳述不具證據能力。再按92年9月1日
    施行之刑事訴訟法，已酌採英美法系之傳聞法則，於第159
    條第1項明定被告以外之人，於審判外之言詞或書面陳述，
    除法律有規定者外，不得作為證據，用以保障被告之反對詰
    問權。而本法所規定傳聞法則之例外，其中就被告以外之人
    於偵查中向檢察官所為之陳述，因檢察官代表國家偵查犯罪
    時，原則上當能遵守法定程式，且被告以外之人如有具結能
    力，仍應依法具結，以擔保其係據實陳述，故於第159條之1
    第2項明定「除顯有不可信之情況者外」，得為證據；又被
    告以外之人於檢察事務官、司法警察官或司法警察調查中所
    為之陳述，基於實體發現真實之訴訟目的，依第159條之2規
    定，如與審判中之陳述不符時，經比較結果，其先前之陳述
    ，相對「具有較可信之特別情況」，且為證明犯罪事實存否
    所「必要」者，或於審判中有第159條之3所列死亡等原因而
    無法或拒絕陳述之各款情形之一，經證明其調查中所為陳述
    絕對「具有可信之特別情況」，且為證明犯罪事實之存否所
    「必要」者，亦例外地賦與證據能力。是所謂「顯有不可信
    性」、「相對特別可信性」與「絕對特別可信性」，係指陳
    述是否出於供述者之真意、有無違法取供情事之信用性而言
    ，故應就偵查或調查筆錄製作之原因、過程及其功能等加以
    觀察其信用性，據以判斷該傳聞證據是否有顯不可信或有特
    別可信之情況而例外具有證據能力，並非對其陳述內容之證
    明力如何加以論斷，二者之層次有別，不容混淆（最高法院
    94年度臺上字第629號判決要旨可資參照）。
二、本件公訴人、被告李振碩及選任辯護人對於本院就後述實體
    部分所引之證人黃必忠之證詞、書證內容及扣案物等，於本
    院審理中均不爭執證據能力，或主張係屬不法取供或違法取
    得，猶未對證人黃必忠之證詞釋明有何顯不可信之情況，且
    本院審酌證人黃必忠之證詞、書證之內容及扣案物等之取得
    程式，均無違法取供或有不法取得之情事，亦合於實體發現
    真實之訴訟目的，均適宜為本案證據，依前開說明，就後述
    實體部分所引之證人黃必忠之證詞、書證內容及扣案物等自
    具有證據能力。
貳、實體部分：
一、上開犯罪事實欄一、(一)所示之犯行，業經被告李振碩於警偵
    訊及本院審理中坦承不諱，核與證人黃必忠於偵訊及本院審
    理中證述情節相符，復有如附表一所示之物品等扣案可憑，
    且其中扣案之如附表一編號1所示之改造長槍、編號2所示之
    鋼珠1罐，經送往內政部警政署刑事警察局鑑驗後，認(一)送
    鑑改造長槍1枝（槍枝管制編號0000000000號），係土造長
    槍，由具擊發機構之木質槍身及土造金屬槍管組合而成，擊
    發功能正常，可供擊發口徑0.27吋建築工業用彈（作為發射
    動力），用以發射彈丸使用，認具殺傷力；(二)送鑑鋼珠1罐
    ，認分係金屬彈丸、口徑0.27吋之建築工業用彈，不具金屬
    彈頭，認均不具殺傷力。有內政部警政署刑事警察局97年1
    月4日刑鑑字第0960191175號槍彈鑑定書在卷可憑。據此，
    堪認被告李振碩此部分自白確與事實相符，應可採信，被告
    李振碩此部分犯行，事證明確，洵可認定。
二、又關於犯罪事實欄一、(二)所示之犯行，訊據被告李振碩於本
    院審理時，除辯稱：因證人黃必忠係將如附表二所示之物品
    均裝於盒內，其未打開，故不知其內藏有改造手槍、子彈及
    土造金屬槍管云云，餘均坦承不諱。經查：
  (一)證人黃必忠於96年10月間某日，在臺中市親親戲院附近某處
    ，將以禮盒包裝之如附表二所示之物品交由被告李振碩代為
    保管一節，除為被告李振碩於警偵訊及本院審理中所供承不
    諱外，並經證人黃必忠於偵訊及本院審理中證述屬實，復有
    如附表二所示之物品扣案可憑。自足認被告李振碩此部分供
    述內容，應係真實，而可採信。又經將扣案如附表二編號1
    所示之改造手槍、編號2、3所示之子彈，送請內政部警政署
    刑事警察局鑑驗後，認(一)送鑑PIETRO BERETTA手槍1枝（槍
    枝管制編號000 0000000號），認係改造手槍，由仿BERETTA
    廠84型半自動手槍製造之槍枝，換裝土造金屬槍管而成，擊
    發功能正常，可供擊發適用子彈使用，認具殺傷力；(二)送鑑
    子彈45顆，認均係非制式子彈，由金屬彈殼組合直徑8.8±
    0.5mm金屬彈頭而成，均經試射，可擊發，認具殺傷力（第
    一次採樣15顆試射，剩餘30顆於第2次試射完畢）；(三)送鑑
    子彈2顆，認均係非制式子彈，由金屬彈殼組合直徑9.0±0.
    5mm金屬彈頭而成，經檢視均欠缺底火、火藥，認均不具殺
    傷力。有內政部警政署刑事警察局97年1月4日刑鑑字第0960
    191175號槍彈鑑定書、98年12月16日刑鑑字第0980159725號
    函在卷可憑。另將附表二編號4所之槍管送請內政部鑑定結
    果，認係屬土造金屬槍管，即係屬公告之槍砲主要組成零件
    ，有內政部99年1月15日內授警字第0990870127號函附卷可
    查。可見被告李振碩受證人黃必忠所託、代為保管之如附表
    編號1、2、4所示之物品，分別係屬槍砲彈藥刀械管制條例
    所列管禁止持有之改造手槍、子彈及槍枝主要組成零件，應
    無疑義。
  (二)被告李振碩雖以前詞置辯，且證人黃必忠於偵訊及本院審理
    中亦均證稱其未將受寄物之性質告訴被告李振碩等語。然被
    告李振碩與證人黃必忠係屬好友，雙方感情良好，為證人黃
    必忠於本院審理中到庭證述甚詳，而改造手槍、子彈及槍枝
    主要組成零件係屬槍砲彈藥刀械管制條例所列管禁止持有之
    物，政府查禁甚嚴，罪刑更屬重大，乃衡之通常一般人之生
    活經驗，證人黃必忠不可能會絲毫不提附表二所示物品之性
    質，即將之交予被告李振碩保管，而使被告李振碩處於隨時
    為警查緝而受重刑之理，是證人黃必忠上開所言，即與常情
    有違，諒係事後維護好友之說詞，自不可信。況證人黃必忠
    早於同年6月間某日，即將如附表一所示之物品交予被告李
    振碩保管，其中更包含如附表一編號1所示之改造長槍，已
    如前述，是依此一客觀事實所示，被告李振碩顯可知悉證人
    黃必忠持有槍械、乃至於子彈或槍枝主要組成零件之情事，
    亦當明瞭證人黃必忠係因與之有特殊信賴關係，才會將所持
    有之改造槍械交予其保管。因此，證人黃必忠於同年10月間
    某日，再於臺中市親親戲院，又將以禮盒包裝之如附表二所
    示之物品，交予被告李振碩保管時，縱未逐一取出清點、辦
    明性質，乃被告李振碩依其與證人黃必忠之交情，及證人黃
    必忠先前已先託寄如附表一所示物品之情狀，亦必當知悉其
    內物品之性質，換言之，被告李振碩對於其內含有改造手槍
    、子彈及槍枝主要組成零件之事實，顯具有認識，並依此決
    意代為寄藏，殆無疑義。
  (三)綜上所述，被告李振碩前詞所辯，無非避責之詞，不可採信
    。本案事證明確，被告李振碩此部分犯行，洵可認定。
三、核被告李振碩如犯罪事實欄一、(一)部分所為，係犯槍砲彈藥
    刀械管制條例第8條第4項之未經許可，寄藏可發射子彈具有
    殺傷力之改造長槍罪；另如犯罪事實欄一、(二)部分所為，則
    係犯同條例第8條第4項之未經許可，寄藏可發射子彈具有殺
    傷力之改造手槍罪及同法第12條第4項未經許可寄藏子彈罪
    、同法第13條第4項未經許可寄藏槍枝主要組成零件罪。另
    按寄藏與持有，均係將物置於自己實力支配之下，僅寄藏必
    先有他人之持有行為，而後始為之受寄代藏而已，故寄藏之
    受人委託代為保管，其保管之本身，亦屬持有，不過，此之
    持有係受寄之當然結果。又（修正前）槍砲彈藥刀械管制條
    例第7條第4項，第11條第2項係將持有與寄藏為分別之處罰
    規定，則單純之持有，固不包括寄藏，但寄藏之受人委託代
    為保管，其保管之本身所為之持有，既係寄藏之當然結果，
    法律上自宜僅就寄藏行為為包括之評價，不應另就持有予以
    論罪（最高法院74年臺上字第3400號判例意旨參照）。本案
    被告李振碩係受證人黃必忠之託而代為保管上開具殺傷力之
    槍、彈及槍枝主要組成零件，此經被告李振碩於本院審理時
    供承在卷，復經證人黃必忠到庭證述屬實，被告李振碩係受
    寄代藏槍、彈及槍枝主要組成零件，而非為自己持有，參照
    上開最高法院判例意旨所示，法律上自宜僅就「寄藏」行為
    為包括之評價，不應另就「持有」予以論罪。故公訴人就被
    告李振碩受寄代藏槍枝主要組成零件部分，認應成立未經許
    可持有槍枝主要組成零件罪等語，即有未洽，惟其起訴之基
    本事實同一，本院自應予以審理，並變更起訴法條。被告李
    振碩就如犯罪事實欄一、(二)部分，係以一行為同時地寄藏改
    造手槍、子彈及槍枝主要組成零件，觸犯前述3罪名，為想
    像競合犯，應依刑法第55條之規定，從一重之槍砲彈藥刀械
    管制條例第8條第4項之未經許可，寄藏可發射子彈具有殺傷
    力之改造手槍罪處斷。被告李振碩所犯上開二罪間，犯意個
    別，行為互異，應分論併罰。被告李振碩在其如犯罪事實欄
    一、(一)所示之犯行，為有偵查犯罪職權之機關或公務員發覺
    前，向支援辦案之臺東縣警察局刑警大隊小隊長鄭文東等警
    員自首如犯罪事實欄一、(一)所示之犯行，並於96年12月16日
    中午12時8分許，主動帶同鄭文東等警員至其前址住處內，
    自某書桌下方取出如附表一所示之物品，亦即以此報繳其所
    寄藏之如附表一編號1所示之土造長槍，並接受裁判之事實
    ，有被告李振碩之警詢筆錄在卷可證，復有臺東縣警察局99
    年9月21日東警刑偵三字第0990006962號函檢送之證人鄭文
    東所出具之職務報告附卷可佐，故就被告李振碩所犯如犯罪
    事實欄一、(一)部分之犯行，應依槍砲彈藥刀械管制條例第18
    條第1項前段規定減輕其刑。爰審酌槍、彈、槍枝主要組成
    零件氾濫之情形將影響社會之治安，被告李振碩明知寄藏槍
    彈及槍枝主要組成零件係違法行為，竟仍代他人寄藏具有殺
    傷力之改造手槍、子彈及槍枝主要組成零件，本不宜予以寬
    縱，惟念其僅係單純代好友即證人黃必忠藏放，未持該槍彈
    及槍枝主要組成零件為其他非法行為，亦即係因顧及朋友情
    面，一時失慮，始犯本案之犯罪情狀，併審酌被告李振碩前
    科素行良好，受託寄藏槍、彈及槍枝主要組成零件之時間不
    長，更有如前述之自首報繳槍械之事實等一切情狀，分別量
    處如主文所示之刑，並就併科罰金部分諭知易服勞役之折算
    標準，且定其應執行之刑。扣案之附表一編號1所示之改造
    長槍、附表二編號1所示之改造手槍（含附表二編號6所示之
    彈匣1個）、編號4所示之槍枝主要組成零件等，依槍砲彈藥
    刀械管制條例第5條、第5條之1之規定，非經中央主管機關
    許可，不得製造、販賣、運輸、轉讓、出租、出借、持有、
    寄藏或陳列，核係違禁物，不問屬於犯人與否，均應依刑法
    第38條第1項第1款規定，予以宣告沒收。至於前揭經試射鑑
    定具有殺傷力之附表二編號2之子彈45顆，因均經試射擊發
    ，僅餘彈殼，即已失去子彈之功能，為廢棄物，非屬違禁物
    ，自毋庸予以宣告沒收。至附表一編號2至5、附表二編號3
    、5、7至9部分所示之物品，雖亦係被告李振碩所受託代藏
    之物品，惟均非屬違禁物，且均係證人黃必忠所有之物，業
    經被告李振碩、證人黃必忠陳明甚詳，互核一致，即核與宣
    告沒收之要件不合，爰不併予宣告沒收（該等物品，應在證
    人黃必忠另被訴違反槍砲彈藥刀械管制條例案件中，予以宣
    告沒收）。扣案之NOKIA廠牌行動電話（含門號0000000000S
    IM卡1張）雖係被告李振碩所有之物，惟依卷附證據資料，
    尚查無積極證據可認係與本件寄藏改造長槍、手槍、子彈或
    槍枝主要組成零件之犯行有關，亦即尚查無證據可認係直接
    供本件犯罪所用或係因本件犯罪所得之物，且非違禁物，亦
    與宣告沒收之要件不合，爰不併予宣告沒收。
據上論斷，應依刑事訴訟法第299條第1項前段、第300條，槍砲
彈藥刀械管制條例第8條第4項、第12條第4項、第13條第4項、第
18條第1項前段，刑法第11條前段、第55條、第42條第2項、第51
條第5款、第7款、第38條第1項第1款，判決如主文。
本案經檢察官劉文賓到庭執行職務。
中    華    民    國    99    年    11    月    11    日
                  刑事第十八庭  審判長法  官  郭書豪
                                      法  官  胡芷瑜
                                      法  官  林世民
以上正本證明與原本無異。
如不服本判決應於收受判決後10日內向本院提出上訴書狀，並應
敘述具體理由；其未敘述上訴理由者，應於上訴期間屆滿後20日
內向本院補提理由書（均須按他造當事人之人數附繕本）「切勿
逕送上級法院」。
                                      書記官  紀俊源
中    華    民    國    99    年    11    月    11    日
附錄論罪科刑法條
槍砲彈藥刀械管制條例第8條：
未經許可，製造、販賣或運輸鋼筆槍、瓦斯槍、麻醉槍、獵槍、
空氣槍或第4條第1項第1款所定其他可發射金屬或子彈具有殺傷
力之各式槍砲者，處無期徒刑或5年以上有期徒刑，併科新臺幣
10,000,000元以下罰金。
未經許可，轉讓、出租或出借前項所列槍枝者，處5年以上有期
徒刑，併科新臺幣10,000,000元以下罰金。
意圖供自己或他人犯罪之用，而犯前2項之罪者，處無期徒刑或
7年以上有期徒刑，併科新臺幣10,000,000元以下罰金。
未經許可，持有、寄藏或意圖販賣而陳列第1項所列槍枝者，處
3年以上10年以下有期徒刑，併科新臺幣7,000,000元元以下罰金
。
第1項至第3項之未遂犯罰之。
槍砲彈藥刀械管制條例第12條：
未經許可，製造、販賣或運輸子彈者，處1年以上7年以下有期徒
刑，併科新臺幣5,000,000元以下罰金。
未經許可，轉讓、出租或出借子彈者，處6月以上5年以下有期徒
刑，併科新臺幣3,000,000元以下罰金。
意圖供自己或他人犯罪之用，而犯前2項之罪者，處3年以上10年
以下有期徒刑，併科新臺幣7,000,000元以下罰金。
未經許可，持有、寄藏或意圖販賣而陳列子彈者，處5年以下有
期徒刑，併科新臺幣3,000,000元以下罰金。
第1項至第3項之未遂犯罰之。
槍砲彈藥刀械管制條例第13條
未經許可，製造、販賣或運輸槍砲、彈藥之主要組成零件者，處
3年以上10年以下有期徒刑，併科新臺幣7,000,000元以下罰金。
未經許可，轉讓、出租或出借前項零件者，處1年以上7年以下有
期徒刑，併科新臺幣5,000,000元以下罰金。
意圖供自己或他人犯罪之用，而犯前2項之罪者，處5年以上有期
徒刑，併科新臺幣10,000,000元以下罰金。
未經許可，持有、寄藏或意圖販賣而陳列第一項所列零件者，處
6月以上5年以下有期徒刑，併科新臺幣3,000,000元以下罰金。
第一項至第三項之未遂犯罰之。
槍砲彈藥刀械管制條例第18條
犯本條例之罪自首，並報繳其持有之全部槍砲、彈藥、刀械者，
減輕或免除其刑；其已移轉持有而據實供述全部槍砲、彈藥、刀
械之來源或去向，因而查獲者，亦同。
前項情形，於中央主管機關報經行政院核定辦理公告期間自首者
，免除其刑。
前 2 項情形，其報繳不實者，不實部分仍依本條例所定之罪論
處。
犯本條例之罪，於偵查或審判中自白，並供述全部槍砲、彈藥、
刀械之來源及去向，因而查獲或因而防止重大危害治安事件之發
生者，減輕或免除其刑。拒絕供述或供述不實者，得加重其刑至
三分之一。
附表一：
┌──┬───────────┬──┬──────────┬────────┐
│編號│扣 押 物 品 內 容     │數量│鑑定書文號及鑑定結果│ 卷 頁 出 處    │
├──┼───────────┼──┼──────────┼────────┤
│ 1. │改造長槍（槍枝管制編號│1枝 │內政部警政署97年1月4│96年度警聲搜字第│
│    │第0000000000號、97槍保│    │日刑鑑字第0960191175│5480號卷三第103 │
│    │14號）                │    │號槍彈鑑定書：認係土│頁、97年度偵字第│
│    ├───────────┤    │造長槍，由具擊發機構│1309號卷第30至37│
│    │96年12月16日查獲      │    │之木質槍身及土造金屬│、87頁          │
│    │                      │    │槍管組合而成，擊發功│                │
│    │                      │    │能正常，可供擊發口徑│                │
│    │                      │    │0.27吋建築工業用彈（│                │
│    │                      │    │作為發射動力），用以│                │
│    │                      │    │發射彈丸使用，認具殺│                │
│    │                      │    │傷力。              │                │
├──┼───────────┼──┼──────────┼────────┤
│ 2. │鋼珠                  │1罐 │內政部警政署97年1月4│96年度警聲搜字第│
│    │                      │    │日刑鑑字第0960191175│5480號卷三第103 │
│    │                      │    │號槍彈鑑定書：認分係│頁、97年度偵字第│
│    │                      │    │金屬彈丸、口徑0.27吋│1309號卷第30至37│
│    │                      │    │之建築工業用彈，不具│、87頁          │
│    │                      │    │金屬彈頭，認均不具殺│                │
│    │                      │    │傷力。              │                │
├──┼───────────┼──┼──────────┼────────┤
│ 3. │喜德釘                │1罐 │無。                │96年度警聲搜字第│
│    │                      │    │                    │5480號卷三第103 │
│    │                      │    │                    │頁、97年度偵字第│
│    │                      │    │                    │1309號卷第30至37│
│    │                      │    │                    │、87頁          │
├──┼───────────┼──┼──────────┼────────┤
│ 4. │紅外線瞄準器          │2個 │無。                │96年度警聲搜字第│
│    │                      │    │                    │5480號卷三第103 │
│    │                      │    │                    │頁、97年度偵字第│
│    │                      │    │                    │1309號卷第30至37│
│    │                      │    │                    │、87頁          │
├──┼───────────┼──┼──────────┼────────┤
│ 5. │通槍條                │2枝 │無。                │96年度警聲搜字第│
│    │                      │    │                    │5480號卷三第103 │
│    │                      │    │                    │頁、97年度偵字第│
│    │                      │    │                    │1309號卷第30至37│
│    │                      │    │                    │、87頁          │
└──┴───────────┴──┴──────────┴────────┘
附表二：
┌──┬───────────┬──┬──────────┬────────┐
│編號│扣 押 物 品 內 容     │數量│鑑定書文號及鑑定結果│ 卷 頁 出 處    │
├──┼───────────┼──┼──────────┼────────┤
│ 1. │PIETRO BERETTA手槍（槍│1枝 │內政部警政署97年1月4│96年度警聲搜字第│
│    │枝管制標號第0000 0000 │    │日刑鑑字第0960191175│5480號卷三第99頁│
│    │號、97槍保14號）      │    │號槍彈鑑定書        │、97年度偵字第13│
│    ├───────────┤    ├──────────┤09號卷第30至37、│
│    │96年12月15日查獲      │    │認係改造手槍，由仿  │87頁            │
│    │                      │    │BERETTA廠84型半自動 │                │
│    │                      │    │手槍製造之槍枝，換裝│                │
│    │                      │    │土造金屬槍管而成，擊│                │
│    │                      │    │發功能正常，可供擊發│                │
│    │                      │    │適用子彈使用，認具殺│                │
│    │                      │    │傷力。              │                │
├──┼───────────┼──┼──────────┼────────┤
│ 2. │子彈（97彈保15號）    │45顆│(一)內政部警政署97年1 │96年度警聲搜字第│
│    │                      │    │  月4日刑鑑字第09601│5480號卷三第99頁│
│    ├───────────┤    │  91175 號槍彈鑑定書│、97年度偵字第13│
│    │96年12月15日查獲      │    │  ：認均係非制式子彈│09號卷第30至37、│
│    │                      │    │  ，由金屬彈殼組合直│86頁、本院卷一第│
│    │                      │    │  徑8.8 ±0.5mm金屬 │130頁           │
│    │                      │    │  彈頭而成，採樣壹拾│                │
│    │                      │    │  伍顆試射，可擊發，│                │
│    │                      │    │  認具殺傷力。      │                │
│    │                      │    │(二)內政部警政署98年12│                │
│    │                      │    │  月16日刑鑑字第0980│                │
│    │                      │    │  159725號函：送鑑子│                │
│    │                      │    │  彈52顆，其中未經試│                │
│    │                      │    │  射子彈34顆（一）30│                │
│    │                      │    │  顆（該局刑鑑字第  │                │
│    │                      │    │  0000000000號槍彈鑑│                │
│    │                      │    │  定書鑑驗結果五（一│                │
│    │                      │    │  ），均經試射，可擊│                │
│    │                      │    │  發，認均具殺傷力。│                │
├──┼───────────┼──┼──────────┼────────┤
│ 3. │子彈（97彈保15號）    │2顆 │內政部警政署97年1月4│96年度警聲搜字第│
│    │                      │    │日刑鑑字第0960191175│5480號卷三第99頁│
│    ├───────────┤    │號槍彈鑑定書        │、97年度偵字第13│
│    │96年12月15日查獲      │    ├──────────┤09號卷第30至37、│
│    │                      │    │認均係非制式子彈，由│86頁            │
│    │                      │    │金屬彈殼組合直徑9.0 │                │
│    │                      │    │±0.5mm金屬彈頭而成 │                │
│    │                      │    │，經檢視均欠缺底火、│                │
│    │                      │    │火藥，認均不具殺傷力│                │
│    │                      │    │。                  │                │
├──┼───────────┼──┼──────────┼────────┤
│ 4. │槍管（97槍保14號）    │1枝 │內政部警政署97年1月4│96年度警聲搜字第│
│    │                      │    │日刑鑑字第0960191175│5480號卷三第99頁│
│    ├───────────┤    │號槍彈鑑定書        │、97年度偵字第13│
│    │96年12月15日查獲      │    ├──────────┤09號卷第30至37、│
│    │                      │    │認係土造金屬槍管。  │87頁            │
├──┼───────────┼──┼──────────┼────────┤
│ 5. │槍枝零件              │1批 │無。                │96年度警聲搜字第│
│    ├───────────┤    │                    │5480號卷三第99頁│
│    │96年12月15日查獲      │    │                    │、97年度偵字第13│
│    │                      │    │                    │09號卷第87頁    │
├──┼───────────┼──┼──────────┼────────┤
│ 6. │彈匣                  │1個 │無。                │96年度警聲搜字第│
│    ├───────────┤    │                    │5480號卷三第99頁│
│    │96年12月15日查獲      │    │                    │、97年度偵字第13│
│    │                      │    │                    │09號卷第87頁    │
├──┼───────────┼──┼──────────┼────────┤
│ 7. │彈簧                  │20枝│無。                │96年度警聲搜字第│
│    │                      │    │                    │5480號卷三第99頁│
│    │                      │    │                    │、97年度偵字第13│
│    │                      │    │                    │09號卷第87頁    │
├──┼───────────┼──┼──────────┼────────┤
│ 8. │維修工具              │1批 │無。                │96年度警聲搜字第│
│    │                      │    │                    │5480號卷三第99頁│
│    │                      │    │                    │、97年度偵字第13│
│    │                      │    │                    │09號卷第87頁    │
├──┼───────────┼──┼──────────┼────────┤
│ 9. │擦槍工具              │1盒 │無。                │96年度警聲搜字第│
│    │                      │    │                    │5480號卷三第99頁│
│    │                      │    │                    │、97年度偵字第13│
│    │                      │    │                    │09號卷第87頁    │
└──┴───────────┴──┴──────────┴────────┘

司法院資訊處製作；財團法人民間司法改革基金會備份。
